---
title: "Мы вас не слышим, или почему продавать слуховые аппараты через сайт — так себе идея"
subtitle: "Кейс в нише медицинских товаров"
author: "Александр Коршаков"
categories: [Медицинские товары]
date: "2024-08-26"
date-format: long
format:
  html:
    page-layout: article
    toc: true
    toc-location: right
    fig-width: 10
    fig-height: 6
    pagetitle: "Кейс: Как продавать слуховые аппараты | Hourglass"
    description-meta: "Кейс в нише продажи медицинских товаров"
    date-meta: "2024-08-26"
    author-meta: "Коршаков Александр"
execute:
  warning: false
  message: false
  error: false
  echo: false
editor_options:
  chunk_output_type: console
---

```{r}
library(htmltools)
library(data.table)
library(DT)
library(ggplot2)
```



```{r}
#| column: page

# создаем карточку
html_card <- div(
  style = "border-radius: 8px;
           box-shadow: 0 4px 8px rgba(0, 0, 0, 0.1);
           background-color: #F7F9FC;
           padding: 10px;
           margin: 20px auto;
           color: #666; 
           font-size: 15px;",
  
  div(
    style = "display: flex; justify-content: space-between;",
    div(
      style = "flex-basis: 100%; padding: 0 20px;",
      h2("Проект «МастерСлух»", style = "font-size: 24px; margin-top: 10px; margin-bottom: 20px;")
      )
    ),
  
  div(
    style = "display: flex; justify-content: space-between;",
    div(
      style = "flex-basis: 20%; padding: 0 20px;",
        img(
          src = "img/mc_logo.png", 
          style = "display: block; margin: 0 auto; width: 200px; height: auto;"
          )
      ),
    
    div(
      style = "flex-basis: 80%; padding: 0 20px;",
      p(
        HTML(
          'Заказчик — сеть медицинских центров <a href="https://mastersluh-krasnodar.ru/" target="_blank" style="color: inherit;">«МастерСлух»™</a>, занимающаяся диагностикой слуха и продажей слуховых аппаратов и аксессуаров к ним. Насчитывает 3 центра в Краснодаре и несколько центров по Краснодарскому краю.'
          )
        )
      )
    ),
  
  hr(style = "margin: 20px 20px;"),
  
  div(style = "display: flex; justify-content: space-between;",
      
      # column 1
      div(
        style = "flex-basis: 50%; padding: 0 20px;",  
        p(strong("Задача")), 
        p("Разработать стратегию привлечения заявок на покупку медицинских товаров из платных источников на основе вводных данных от клиента и ситуационного анализа."),
        p(strong("Решение")),
        p("Запуск рекламных кампаний в Директ и привлечение пациентов на услуги с дальнейшей продажей слуховых аппаратов клиенту по назначению врача.")
        ),
      
      # column 2
      div(
        style = "flex-basis: 50%; padding: 0 20px;", 
        p(strong("Результат")),
        p(strong("400+"), "— обращений с сайта за весь период;"),
        p(strong("600₽ - 1 900₽"), "— диапазон контольных границ по стоимости обращения (CPA) в пределаг одной сигмы;"),
        p("контрольные границы по обращениям в пределах ± 1 сигмы:", strong("6 - 14"), "заявок в неделю;"),
        p(strong("≈ 10%")," — конверсия сайта из пришедших на сайт по рекламной кампании на поиске;"),
        p(strong("≈ 0,7%")," — конверсия сайта из пришедших на сайт по рекламной кампании в РСЯ.")
        )
      ),
  
  hr(style = "margin: 20px 20px;"),

  div(style = "display: flex; justify-content: space-between;",  
      div( style = "flex-basis: 100%; padding: 0 20px;",
           p(strong("ИТ"), ": Сайт на Битрикс, колл-трекинг, GTM, Я.Метрика, API Директ, язык программирования R и Google таблицы для автоотчетов, контрольные карты Шухарта"),
           p(strong("Срок"), ": 14 месяцев")
           )
      )
  )

browsable(tagList(html_card))
```

</br>

## О проекте

Разберем кейс в нише слуховых аппаратов. Далее расскажем почему продавать аппараты напрямую пациентам было не очень хорошей идеей, и к каким выводам мы пришли после сопровождения рекламных кампаний в Директе в течении года.


### Ситуация

Клиент поставил следующие задачи:

* привлечь новых клиентов;
* получить больше заявок;
* увеличить продажи слуховых аппаратов.

На старте у компании уже был готов сайт с товарами и услугами, но слуховые аппараты не продавались напрямую — клиенты могли отправить форму обратной связи для получения консультации по интересующему артиклу.

На сайте был установлен счётчик Метрики, но цели не были настроены. Также не была установлена связь между Метрикой и CRM-системой. Бюджет компании был жёстко ограничен.


### Цель

Разработать стратегию привлечения пациентов с платных источников, исходя из вводных данных от клиента и ситуационного анализа. Рассчитать прогнозные KPI и использовать их в качестве реперных точек до момента накопления статистически значимых данных проекта.


### Действия

Провели ситуационный анализ и на основе данных сформулировали гипотезы по будущей стратегии и тактике привлечения клиентов. Также установили прогнозные KPI с помощью дискретного распределения Пуассона в качестве реперных точек. Было определено, что из Яндекс Директ при текущих бюджетах с вероятностью 90% возможно привлечь от 8 до 22 (в среднем 15) первичных обращений в месяц и примерно такое же кол-во обращений из Google Ads.


```{r}
#| column: page

html_card_coment <- div(
  style = "border-radius: 8px;
           box-shadow: 0 4px 8px rgba(0, 0, 0, 0.1);
           background-color: #F7F9FC;
           padding: 10px;
           margin: 20px auto;
           color: #666; 
           font-size: 15px;",
  div(
    style = "display: flex; justify-content: space-between;",
    div(
      style = "flex-basis: 10%; padding: 0 20px;",
        img(
          src = "img/korshakov.jpg", 
          style = "border-radius: 50%; display: block; margin: 0px; width: 80px; height: auto;"
          )
      ),
    
    div(
      style = "flex-basis: 90%; padding: 0 20px;",
      p(
        strong("Александр Коршаков,"), 
        br(),
        "Руководитель проекта", 
        style = "font-size: 18px; margin-top: 10px; margin-bottom: 20px;"
        )
      )
    ),
  
  hr(),
  
  div(style = "display: flex; justify-content: space-between;",
      div(
        style = "flex-basis: 100%; padding: 0 20px;",
        p(
          "В работе я использую фреймворк SOSTAC для планирования и проведения маркетинговых кампаний. Сначала проводим ситуационный анализ, чтобы понять текущую ситуацию и определить возможности для улучшения. Затем определяем ключевые показатели эффективности (KPI), разрабатываем стратегию и тактику, а также контролируем реализацию стратегии."
          )
        )
      )
  )

browsable(tagList(html_card_coment))
```

Затем создали рекламные кампании в соответствии с нашей стратегией, настроили аналитику и запустили кампании. Однако мы отказались от рекламы в Google Ads, так как не хватало бюджетов на обе системы.

Рекламные кампании состояли из торговых рекламных кампаний, где использовались фиды данных и ключевые слова, относящиеся к вендорам и маркам слуховых аппаратов, в качестве таргетинга. Также была настроена брендовая рекламная кампания.

После первого месяца работы мы получили 15 первичных обращений через звонки, формы и чаты. Это соответствовало нашим прогнозам. Однако основным источником лидов была брендовая рекламная кампания.

```{r}

# создаем таблицу с данными
july_dt <- data.table(
  Месяц = "Июль",
  "Рабочих дней" = 31,
  Клики = 500,
  Обращений = 15,
  "CR, %" = 3
  )

# выводим табличные данные через библиотеку DT
datatable(
  july_dt,
  rownames = FALSE,
  class   = 'display compact nowrap',
  caption = htmltools::tags$caption(
    style = 'caption-side: top; text-align: left; color: gray;', 
    htmltools::p('Таблица: Итоги работы РК в Июле', style = "font-size: 16px; font-family: system-ui")),
  options = list(
    dom        = 't',
    language   = list(url = 'https://cdn.datatables.net/plug-ins/1.13.6/i18n/ru.json')
  ))

```

</br>

Нас это не устраивало, и мы отказались от брендовой РК. Далее до конца года мы искали различные комбинации таргетов и рекламных кампаний, однако кампании сначала давали результат, но потом быстро «затухали».  

В сентябре 2023 была утверждена новая группа гипотез, предполагающая фокусирование на привлечение пациентов на те услуги, которые в дальнейшем приведут к продаже слуховых аппаратов. Были созданы и подключены соответствующие РК, а РК на основе фидов были остановлены.

```{r}
#| column: body-outset

# создаем таблицу с данными
result_dt <- data.table(
  Month = factor(month.abb[7:12], levels = c(month.abb[7:12])),
  Goals = c(15, 22, 12, 23, 28, 17)
  )

# создадим график
ggplot(result_dt, aes(x = Month, y = Goals)) +
  geom_bar(stat = "identity", show.legend = FALSE, fill = "#b290fc")+
  geom_hline(
    yintercept = mean(result_dt[["Goals"]]) + sd(result_dt[["Goals"]]),
    colour = "gray50",
    linetype = 2,
    linewidth = .3
    )+
  geom_hline(
    yintercept = mean(result_dt[["Goals"]]) - sd(result_dt[["Goals"]]),
    colour = "gray50",
    linetype = 2,
    linewidth = .3
    )+
  theme_minimal()+
  labs(
    title = "Plot: Achieving goals in 2023 from the Direct"
    ) +
  theme(
    plot.title = element_text(
      family = "roboto", 
      colour = "gray40", 
      size = 14,
      margin = ggplot2::margin(
        t = 0.3,
        r = 0.0, 
        b = 0.5,
        l = 0.0, 
        "cm")),
    axis.title = element_text(family = "roboto", colour = "gray40", size = 12),
    axis.text = element_text(family = "roboto", colour = "gray40", size = 12),
    panel.grid = element_blank(),
    plot.margin = ggplot2::margin(
        t = 0.3,
        r = 0.3, 
        b = 0.3,
        l = 0.3, 
        "cm"
        )
    )

```

Сначала компания не справлялась с поставленными задачами и не достигала целей. Однако в последующие месяцы принятые меры по её оптимизации начали приносить результаты.

В целом рабочие границы по достижению целей в 2023 году составляли от 14 до 25 обращений в месяц.


## Результат

Перебрав множество различных комбинаций, на данный момент в проекте работает две рекламные кампании в «Директ». Одна на поиске и одна в РСЯ. При этом мы продолжаем обучать рекламную систему на микроконверсиях, что даёт стабильность и хорошие результаты.


```{r}
#| column: body-outset

# создаем таблицу с данными
ccsh_dt <- data.table(
  Goals = c(28, 31, 48, 36, 75, 39, 43),
  Month_num = 1:7  # Добавляем числовую ось для работы с geom_ribbon
  )

ggplot(ccsh_dt, aes(Month_num, Goals)) +
  geom_ribbon(
    aes(
      ymin = mean(ccsh_dt[["Goals"]]) - sd(ccsh_dt[["Goals"]]), 
      ymax = mean(ccsh_dt[["Goals"]]) + sd(ccsh_dt[["Goals"]])
      ),
    fill = '#b290fc',
    alpha = .2
    ) +
   geom_ribbon(
    aes(
      ymin = mean(ccsh_dt[["Goals"]]) - 2*sd(ccsh_dt[["Goals"]]), 
      ymax = mean(ccsh_dt[["Goals"]]) + 2*sd(ccsh_dt[["Goals"]])
      ),
    fill = '#b290fc',
    alpha = .2
    ) +
  geom_line(color = "#ff79c6", alpha = 0.5)+
  geom_point(color = "white", size = 3)+
  geom_point(color = "#ff79c6", size = 2)+
  scale_x_continuous(breaks = 1:7, labels = month.abb[1:7])+
  scale_y_continuous(limits = c(0, NA))+ 
  theme_minimal()+
  labs(
    title = "Plot: Goals by month",
    x = NULL
    ) +
  theme(
    plot.title = element_text(
      family = "roboto", 
      colour = "gray40", 
      size = 14,
      margin = ggplot2::margin(
        t = 0.3,
        r = 0.0, 
        b = 0.5,
        l = 0.0, 
        "cm")),
    axis.title = element_text(family = "roboto", colour = "gray40", size = 12),
    axis.text = element_text(family = "roboto", colour = "gray40", size = 12),
    panel.grid.minor = element_blank(),
    panel.grid.major.y = element_blank(),
    panel.background = element_rect(fill = "#f9fbfd", colour = "white"),
    plot.margin = ggplot2::margin(
        t = 0.3,
        r = 0.3, 
        b = 0.3,
        l = 0.3, 
        "cm"
        )
    )

```

В итоге компания получает от 6 до 14 целевых обращений с сайта в неделю. При этом система привлечение лидов находится в управляемом состоянии и работает стабильно.

```{r}
#| column: page

html_card_coment_2 <- div(
  style = "border-radius: 8px;
           box-shadow: 0 4px 8px rgba(0, 0, 0, 0.1);
           background-color: #F7F9FC;
           padding: 10px;
           margin: 20px auto;
           color: #666; 
           font-size: 15px;",
  div(
    style = "display: flex; justify-content: space-between;",
    div(
      style = "flex-basis: 10%; padding: 0 20px;",
        img(
          src = "img/korshakov.jpg", 
          style = "border-radius: 50%; display: block; margin: 0px; width: 80px; height: auto;"
          )
      ),
    
    div(
      style = "flex-basis: 90%; padding: 0 20px;",
      p(
        strong("Александр Коршаков,"), 
        br(),
        "Руководитель проекта", 
        style = "font-size: 18px; margin-top: 10px; margin-bottom: 20px;"
        )
      )
    ),
  
  hr(),
  
  div(style = "display: flex; justify-content: space-between;",
      div(
        style = "flex-basis: 100%; padding: 0 20px;",
        p(
          "Лучшим решением в данном проекте было таргетироваться на людей, заинтересованных в услугах, а не в покупке слуховых аппаратов. Использование слуховых аппаратов предполагает, что пациент сначала посетит врача, который проведет нужные тесты и подберет лучший вариант устройства. Никто не будет покупать слуховой аппарат без консультации с врачом."),
          p(HTML(
            "Второе хорошее решение — это обучить рекламную систему на микроконверсиях. Причиной стало то, что Директу не хватало сигналов для обучения стратегии на стандартных целях. Это приводило к неконтролируемым, и соответственно не управляемым результатам. Сейчас показатели стабильны и дают возможность оптимизировать кампанию, используя <a href='/wiki/shewhart_control_card.html' target='_blank'>контрольные карты Шухарта.</a>"))
        )
      )
  )

browsable(tagList(html_card_coment_2))
```


Далее я планирую продолжать работу по увеличению кол-ва обращений в рамках бюджета и сокращению стоимости обращения.

:::{.column-page .callout-important title="Есть проект, в котором я буду полезен?"}
- Обращайтесь! [Контакты](/contacts.html)

- Подписывайтесь на мой ТГ-канал [DDM & Ads](https://t.me/data_driven_ads)
:::